臺灣臺南地方法院刑事判決
110年度金訴字第335號
公  訴  人  臺灣臺南地方檢察署檢察官
被      告  葉淨慈


上列被告因詐欺等案件，經檢察官追加起訴 （110 年度偵字第1
6162 號），本院判決如下：
    主  文
本件公訴不受理。
    理  由
一、追加起訴意旨略以：被告葉淨慈自民國108 年9 月7 日起，
    在臉書社團網站，見詐欺集團成員張貼之徵人訊息後，遂透
    過通訊軟體LINE與暱稱「fes CEO」（應為「fec CEO」之誤
    載，下同）之人聯絡，「fes CEO」並告知工作內容僅需將
    帳戶內收到的款項提領並轉匯至他人帳戶後即可獲利，而依
    被告智識及一般社會生活之通常經驗，應可知悉金融機構帳
    戶資料為個人信用之重要表徵，且可預見同意他人將來源不
    明之款項匯入自己帳戶內，再代為提領後將款項交付予他人
    所指定之不明人士，將可能為他人遂行詐欺犯行及處理犯罪
    所得，致使被害人及警方難以追查，然為賺取收益，竟仍與
    「fes CEO」之詐欺集團成員共同基於遂行詐欺取財犯罪及
    洗錢之不確定故意，提供名下之中國信託銀行帳號00000000
    0000號帳戶（下稱本案帳戶）予「fes CEO」，並答應提領
    及轉匯上開帳戶內之款項。嗣上開詐欺集團成員取得上開帳
    戶後，由該詐欺集團成員設立虛擬貨幣投資平台，對外招攬
    投資虛擬貨幣，致附表所示被害人陷於錯誤，誤認為投資管
    道，而於附表所示時間匯款如附表所示金額至附表本案帳戶
    ，再由被告依照「fes CEO」於通訊軟體LINE下達之指示，
    以網路銀行或臨櫃提領方式轉帳，將前揭詐得之款項，全數
    轉匯得逞。因認被告所為，涉犯洗錢防制法第14條第1 項之
    洗錢罪嫌及刑法第339 條之4 第1 項第2 款、第3 款之三人
    以上共同以網際網路對公眾散布而犯詐欺取財罪嫌等語。
二、按起訴之程序違背規定者，應諭知不受理之判決，並得不經
    言詞辯論為之，刑事訴訟法第303 條第1 款、第307 條分別
    定有明文。次按於第一審辯論終結前，得就與本案相牽連之
    犯罪或本罪之誣告罪，追加起訴，刑事訴訟法第265 條第1 
    項亦有明文，而該條所稱之追加起訴，係就與已經起訴之案
    件、無單一性不可分關係之相牽連犯罪（指刑事訴訟法第7 
    條所列案件），在原起訴案件第一審辯論終結前，藉原訴之
    便而加提獨立之新訴，俾與原起訴案件合併審判，以收訴訟
    經濟之效。故起訴之追加，須於第一審辯論終結前始得為之
    ，此為追加起訴時間上之限制，而起訴之追加既係利用舊訴
    之訴訟程序提起，自以有本案之存在為前提，其已無本案之
    訴可資附麗者，即無許其追加之餘地。違反上開之規定而追
    加起訴者，顯屬不合，其追加起訴之程序違背規定，應諭知
    不受理之判決，並無所謂追加起訴只須具備刑事訴訟法第26
    4 條第2 項規定之法定記載程式，即可不論是否合法，均應
    以實體判決終結其訴訟關係之可言，最高法院100 年度台非
    字第107 號判決意旨可資參照。
三、經查，檢察官據以追加起訴之本院110 年度金訴字第146 號
    案件，業經本院於110 年7 月20日，與本院110 年度金訴字
    第178 號案件合併辯論終結，並於110 年8 月24日宣判，有
    該案審判筆錄、判決（附錄卷宗目錄對照情形及附表部分省
    略）及臺灣高等法院被告前案紀錄表各1 份在卷可憑；而本
    件追加起訴係於110 年9 月1 日繫屬本院，有臺灣臺南地方
    檢察署110 年9 月1 日南檢文正110 偵16162 字第11090528
    71號函上本院收狀戳章在卷足證。是本件檢察官之追加起訴
    繫屬於本院時，本院110 年度金訴字第146 號案件既已第一
    審辯論終結，揆諸前揭法條、說明及最高法院判決意旨，本
    件追加起訴之程序即於法不合，其追加起訴之程序違背規定
    ，爰不經言詞辯論，逕為不受理之判決。
據上論斷，應依刑事訴訟法第303 條第1 款、第307 條，判決如
主文。
中　　華　　民　　國　　110 　年　　9 　　月　　6 　　日
                  刑事第一庭  審判長法　官  梁淑美
                                    法  官  鄭文祺
                                    法  官  陳品謙
以上正本證明與原本無異。
如不服本判決應於收受本判決後20日內向本院提出上訴書狀，並
應敘述具體理由。其未敘述上訴理由者，應於上訴期間屆滿後20
日內向本院補提理由書狀（均須按他造當事人之人數附繕本）「
切勿逕送上級法院」。 
　　　　　　　　　　　　　　　　　  書記官  趙建舜
中　　華　　民　　國　　110 　年　　9 　　月　　7 　　日

附表：
編號 詐騙時間 （民國） 被害人 匯款時間 （民國） 匯款金額 （新臺幣） 1 108 年12月26日下午5 時33分許 王美羚 ①108 年12月27日 　凌晨0 時16分許 ②108 年12月27日 　凌晨0時 17分許 ①10萬元 ②10萬元 2 108 年12月25日凌晨0 時許 黃國郡 ①108 年12月31日 　下午1 時22分許 ②109 年1 月2 日 　上午11時13分許 ①100 元 ②1,000 元 3 108 年12月間之某日 林少鏞 ①108 年12月27日 　上午6 時48分許 ②109 年1 月1 日 　晚間8 時13分許 ③109 年1 月1 日 　晚間8 時20分許 ④109 年1 月2 日 　上午11時17分許 ⑤109 年1 月2 日 　上午11時21分許 ⑥109 年1 月2 日 　上午11時31分許 ⑦109 年1 月2 日 　上午11時35分許 ⑧109 年1 月2 日 　下午2 時許 ①1 萬元  ②1 萬元  ③1 萬元  ④1 萬元  ⑤1 萬元  ⑥3 萬元  ⑦3 萬元  ⑧7,000 元 4 108 年12月23日晚間10時許 陳盈齊 ①108 年12月31日 　下午3 時38分許 ②108 年12月31日 　下午4 時許 ①9,000 元  ②9,000 元 5 108 年11月間之某日 高巍 ①108 年12月27日 　上午7 時19分許 ②108 年12月27日 　上午7 時21分許 ①3 萬元  ②3 萬元 6 108 年12月25日上午10時許 古新誌 ①109 年1 月1 日 　凌晨1 時4 分許 ②109 年1 月1 日 　凌晨2 時22分許 ①1 萬元  ②3 萬元 7 108 年11月7 日前之某日 胡嘉顯 108 年12月31日 晚間11時30分許 5 萬元